臺灣高雄地方法院刑事裁定
111年度聲字第1658號
聲  請  人
即  被  告  蔡政璜


上列聲請人即被告因傷害等案件（起訴案號：108年度偵字第928
9號；審理案號：109年度易字第413號），聲請到庭閱卷及交付
法庭錄音光碟，本院裁定如下：   
    主  文
聲請駁回。   
    理  由
一、聲請意旨詳如「刑事聲請閱卷暨購買光碟狀」（如附件）。
二、聲請人即被告蔡政璜（下稱聲請人）聲請到庭閱卷及繳費購
    買檢警原審影音證據光碟部分：
㈠、按修正前刑事訴訟法第33條第2項前段原規定「無辯護人之被
    告於審判中得預納費用請求付與卷內筆錄之影本」，該條規
    定嗣經修正為「被告於審判中得預納費用請求付與卷宗及證
    物之影本」，經總統於民國108年6月19日公布，並已於108
    年12月19日施行，而將被告於「審判中」得請求付與之卷證
    資料由「卷內筆錄之影本」擴及於「卷宗及證物之影本」。
    至於審判程序終結後或判決確定後，被告得否請求付予卷宗
    及證物之影本，法律雖仍無明文，然參酌司法院大法官釋字
    第762號解釋已宣告修正前刑事訴訟法第33條第2項前段規定
    未賦予被告得請求付與卷宗筆錄以外之卷宗及證物影本之權
    利，妨害被告防禦權之有效行使，於此範圍內，與憲法第16
    條保障訴訟權之正當法律程序原則意旨不符等旨，本諸合目
    的性解釋，判決確定後之被告，如因聲請再審、非常上訴或
    其他訴訟目的之需要，請求法院付與卷證資料影本者，仍應
    予准許，以保障其獲悉卷內資訊之權利，並符便民之旨。刑
    事訴訟法第33條第2項及第3項關於檢閱卷宗及證物之限制規
    定，其立法理由揭明「於判斷檢閱卷證是否屬被告有效行使
    防禦權所必要時，法院宜審酌其充分防禦之需要、案件涉及
    之內容、有無替代程序及司法資源之有效運用等因素，綜合
    認定之，例如被告無正當理由未先依第2項請求付與卷宗及
    證物之影本，即逕請求檢閱卷證，或依被告所取得之影本已
    得完整獲知卷證資訊，而無直接檢閱卷證之實益等情形，均
    難認屬其有效行使防禦權所必要」等旨。而依司法院大法官
    釋字第762號解釋意旨，被告之卷證資訊獲知權，屬其受憲
    法訴訟權保障之範疇，判決確定後之被告，如有聲請再審或
    非常上訴等訴訟上之需求，其卷證資訊獲知權應等同於審判
    中之被告，固得類推適用上揭包括但書在內之相關規定。
㈡、然查，本院109年度易字第413號案件業於110年3月30日判決
    確定，有上揭判決及臺灣高等法院被告前案紀錄表在卷可稽
    。本件聲請人非於「審判中」聲請到庭閱卷及繳費購買檢警
    原審影音證據光碟，而依其附件所示聲請意旨，除未依刑事
    訴訟閱卷規則第20條第1項、第21條第1項陳明聲請人身分證
    明文件編號、未聲請法院付與卷證影本之理由及釋明資料、
    本件聲請付與卷證內光碟之用途、同意法院付與電子卷證替
    代紙本卷證影本之旨，亦未具體陳明非檢閱卷證不足有效行
    使防禦權之理由及釋明資料。本院因而於111年9月28日裁定
    命聲請人於補正裁定送達後5日內補正敘明上開事項及聲請
    理由，該裁定正本業於111年10月14日、111年11月10日送達
    由聲請人簽收，此有本院送達證書在卷可憑（見本院卷第37
    頁、第47頁），則聲請人補正期限業已屆滿，惟迄今仍未補
    正上述事項，亦有本院收狀資料查詢清單、收文資料查詢清
    單可參（見本院卷第49-51頁），揆諸前揭說明，聲請人此
    部分聲請核與前揭規定未合，自屬無據，應予駁回。
三、聲請人聲請繳費購買開庭影音光碟部分：
㈠、按當事人及依法得聲請閱覽卷宗之人，因主張或維護其法律
    上利益，得於開庭翌日起至裁判確定後6個月內，繳納費用
    聲請法院許可交付法庭錄音或錄影內容，法院組織法第90條
    之1第1項前段定有明文。又當事人及依法得聲請閱覽卷宗之
    人，因主張或維護其法律上利益，聲請交付法庭錄音或錄影
    內容時，應敘明理由，由法院為許可與否之裁定，法庭錄音
    錄影及其利用保存辦法第8條第1項亦有明文。
㈡、經查，聲請人為本院109年度易字第413號傷害案件之被告，
    為案件當事人，然該案件經告訴人黃瓊代撤回告訴後，經本
    院於110年1月21日為公訴不受理判決，並於110年3月30日判
    決確定，有上揭判決及臺灣高等法院被告前案紀錄表可稽。
    而被告係於111年9月21日始具狀本院聲請交付本院109年度
    易字第413號案件之法庭錄音錄影檔案，此有聲請人「刑事
    聲請閱卷暨購買光碟狀」上本院收狀日期章可稽，顯已逾上
    開法院組織法第90條之1第1項前段規定「開庭翌日起至裁判
    確定後6個月內」之聲請期間，是聲請人此部分聲請，亦難
    准許，應予駁回。
四、依刑事訴訟法第220條，裁定如主文。
中　　華　　民　　國　　111 　年　　11　　月　　30　　日
                  刑事第十三庭  法　官  翁瑄禮
以上正本證明與原本無異。
如不服本裁定，應於送達後5日內，向本院提出抗告狀。
中　　華　　民　　國　　111 　年　　12　　月　　1 　　日
                                書記官  張婉琪
附件：「刑事聲請閱卷暨購買光碟狀」